【裁判字號】    95,台上,1164
【裁判日期】    950308
【裁判案由】    偽造文書等罪
【裁判全文】
最高法院刑事判決            九十五年度台上字第一一六四號
    上  訴  人  甲○○原名李.
                        273.
                        巷49.
上列上訴人因偽造文書等罪案件，不服台灣高等法院高雄分院中
華民國九十二年十月二日第二審判決（九十年度上訴字第一五四
四號，起訴案號：台灣屏東地方法院檢察署八十九年度偵字第一
一三一、二六二九、三九○七、五五七九號），提起上訴，本院
判決如下：
    主  文
上訴駁回。
    理  由
按刑事訴訟法第三百七十七條規定，上訴於第三審法院，非以判
決違背法令為理由，不得為之。是提起第三審上訴，應以原判決
違背法令為理由，係屬法定要件。如果上訴理由狀並未依據卷內
訴訟資料，具體指摘原判決不適用何種法則或如何適用不當，或
所指摘原判決違法情事，顯與法律規定得為第三審上訴理由之違
法情形，不相適合時，均應認其上訴為違背法律上之程式，予以
駁回。本件原審經審理結果，認為上訴人甲○○行使偽造私文書
犯行明確，因而撤銷第一審關於上訴人部分科刑之判決，改判依
數罪併罰之例及牽連犯，從一重仍論處上訴人共同連續行使偽造
私文書，足以生損害於他人，及連續行使偽造私文書，足以生損
害於他人二罪刑，並定其應執行刑，已詳敘調查、取捨證據之結
果及憑以認定犯罪事實之心證理由。並就上訴人否認之供詞及其
所辯各語認非可採，予以論述。就形式上觀察，原判決要無採證
認事違背經驗法則、論理法則或理由不備等違背法令之情形。原
判決於量刑時，已參酌刑法第五十七條規定，就上訴人犯罪之動
機、目的、手段、事後坦承大部分犯行、其犯罪所生危害甚鉅及
事後迄未與被害人達成和解等情狀，予以綜合考量，而在法定刑
度內科處其刑。上訴意旨謂渠已坦承犯行，深表悔意，事後未與
被害人達成和解，乃因需負擔子女費用，事出無奈，非不予和解
，原審未予審酌，顯然量刑過重云云，泛指原判決有適用法則不
當之違法，既未就原判決關於刑罰之量定，有何違背法令情形，
為具體指摘，乃單純就科刑之輕重而為爭執，自非適法之第三審
上訴理由。而其餘上訴意旨所稱其體弱多病，甫產下一子，倘入
監服刑，子女將失依靠云者，仍屬未依據卷內訴訟資料具體指摘
原審所為判決如何違背法令，亦不能認係合法之第三審上訴理由
。依上揭說明，本件上訴顯屬違背法律上之程式，應予駁回。
據上論結，應依刑事訴訟法第三百九十五條前段，判決如主文。
中    華    民    國  九十五  年    三    月    八    日
                      最高法院刑事第八庭
                          審判長法官  張  淳  淙
                                法官  張  春  福
                                法官  呂  丹  玉
                                法官  洪  昌  宏
                                法官  蔡  彩  貞
      本件正本證明與原本無異
                                      書  記  官
中    華    民    國  九十五  年    三    月   十四   日
                                                      Ｅ


司法院資訊處製作；財團法人民間司法改革基金會備份。
